臺灣高等法院臺中分院刑事裁定　
110年度聲字第3029號
聲  請  人  臺灣高等檢察署臺中檢察分署檢察官     
受  刑  人  何健祥




上列聲請人因受刑人數罪併罰有二裁判以上，聲請定其應執行之
刑（聲請案號：110年度執聲字第1415號），本院裁定如下：
    主  文
甲○○犯如附表所示各罪所處之刑，應執行有期徒刑伍年貳月。
    理  由
一、聲請意旨略以：受刑人因妨害自由數罪，先後經判決確定如
    附表。數罪中雖有刑法第50條第1 項但書所列之情形，惟受
    刑人已請求檢察官聲請定應執行刑，有是否請求定應執行刑
    調查表足稽，應依刑法第50條第2 項、第53條、第51條第5 
    款規定，定其應執行之刑，爰依刑事訴訟法第477 條第1 項
    聲請裁定等語。 
二、按裁判確定前犯數罪者，併合處罰之；數罪併罰，有二裁判
    以上者，依第51條之規定，定其應執行之刑，刑法第50條第
    1項、第53條定有明文。又數罪併罰，分別宣告其罪之刑，
    如宣告多數有期徒刑者，於各刑中之最長期以上，各刑合併
    之刑期以下，定其刑期；但不得逾30年，刑法第51條第5款
    亦有明文。次按，刑事訴訟法第370 條第2 項、第3 項，已
    針對第二審上訴案件之定應執行之刑，明定有不利益變更禁
    止原則之適用，分屬不同案件之數罪併罰，倘一裁判宣告數
    罪之刑，曾經定其執行刑，再與其他裁判宣告之刑（或執行
    之刑）定其執行刑時，在法理上亦應同受此原則之拘束（最
    高法院103 年度第14次刑事庭會議決議意旨參照），亦即另
    定之執行刑，其裁量所定之刑期，不得較重於前定之執行刑
    加計後裁判宣告之刑（或執行之刑）之總和（最高法院104
    年度臺抗字第410 號裁定意旨參照）。
三、經查：受刑人犯妨害自由等數罪，經臺灣臺中地方法院及本
    院先後判處如附表所示之刑確定，有各該案件判決及臺灣高
    等法院被告前案紀錄表在卷可查。受刑人所犯如附表編號1
    所示之罪，乃不得易科罰金、得易服社會勞動之罪；編號2
    、編號5及編號6所示之罪，乃得易科罰金，得易服社會勞動
    之罪；其餘編號3、編號4、編號7至編號8所示之罪，則均屬
    不得易科罰金、不得易服社會勞動之罪，依刑法第50條第1 
    項但書，原不得併合處罰，惟受刑人已請求檢察官聲請定應
    執行刑，此有臺灣臺中地方檢察署刑法第50條第1 項但書案
    件是否請求定應執行刑調查表1 份在卷可憑（見本院卷第11
    頁），故本院認檢察官聲請定其應執行之刑為合法正當，應
    予准許。又受刑人所犯如附表編號1至編號7所示之罪業經臺
    灣臺中地方法院以109年度聲字第3908號定其應執行之刑為
    有期徒刑4年5月，則本院定應執行刑時，不得逾越刑法第51
    條第5 款所定法律之外部界限，即不得重於附表所示各罪宣
    告刑之總和（即有期徒刑7年9月），亦應受內部界限之拘束
    ，即不得重於附表編號1至編號7所定之執行刑有期徒刑4年5
    月，加計附表編號8所示宣告刑之總和即有期徒刑5年7月（
    計算式＝4年5月＋1年2月），並審酌受刑人所犯如附表各罪之
    整體犯罪非難評價、各行為所侵害法益異同、數罪對法益侵
    害之加重效應、罪數所反映之受刑人人格特性與犯罪傾向、
    社會對此部分犯罪行為處罰之期待，並考量自由裁量之範圍
    ，應受實現刑罰公平性，裁量時應遵守之比例原則、公平正
    義原則等內部性界限，以及本院以書面通知受刑人就本件定
    應執行事件，得具狀陳述意見，經受刑人表示：無意見等語
    ，此有陳述意見調查表1份在卷可憑等一切情形，合併定其
    應執行之刑如主文所示。
四、依刑事訴訟法第477 條第1 項，刑法第50條第2 項、第53條
    、第51條第5 款，裁定如主文。
中　　華　　民　　國　　110 　年　　12　　月　　28　　日
            刑事第一庭　審判長法　官　江  德  千
                              法  官　簡  源  希
                              法  官　高  增  泓
以上正本證明與原本無異。
如不服本裁定，應於收受送達後5日內向本院提出抗告書狀 (須
附繕本)。因疫情而遲誤不變期間，得向法院聲請回復原狀。

                              書記官　黃  美  珍 
　　　　　　　　　　　　　　　
中　　華　　民　　國　　110 　年　　12　　月　　28　　日
附表：受刑人甲○○定應執行刑案件一覽表
編號  1 2 3 罪名  成年人與少年共同故意對少年剝奪行動自由罪 剝奪他人行動 自由未遂 加重詐欺 宣告刑  有期徒刑5月 有期徒刑3月 有期徒刑1年4月（2罪） 犯罪日期  104年11月18日至104年11月19日 104年9月13日 105年7月13日 （2次） 偵查(自訴)機關年度及案號  臺中地檢105年度少連偵字第92號等 臺中地檢107年度偵字第17060號 臺中地檢106年度偵緝字第841號等 最 後 事 實 審 法 院 臺中地院 臺中地院 臺中地院  案 號 105年度訴字 第678號 109年度訴緝字 第37號 109年度訴緝字 第36號  判決日 期 107年3月8日 109年2月27日 109年3月30日 確定 判決 法 院 臺中地院 臺中地院 臺中地院  案 號 105年度訴字 第678號 109年度訴緝字 第37號 109年度訴緝字 第36號  判決確定日 期 107年4月13日 109年2月27日 109年5月5日 是否為得易科罰金、得易服社會勞動之案件  不得易科罰金，得易服社會勞動 均是 均否 備註  臺中地檢107年度執字第9900號 臺中地檢109年度執字第5202號 臺中地檢109年度執字第7074號   1.編號1至編號7應執行有期徒刑4年5月（臺中地院109年度聲字第3908號） 2.臺中地檢109年度執更字第4895號   
（續上頁）
編號  4 5 6 罪名  加重詐欺 偽造文書 剝奪他人行動 自由 宣告刑  有期徒刑1年3月 有期徒刑4月 有期徒刑6月 （2罪） 犯罪日期  105年7月4日至 同年月5日 105年7月1日 104年4月27日至同年月28日；104年5月29日至同年6月2日（共2次） 偵查(自訴)機關年度及案號  臺中地檢106年度偵緝字第840號等 臺中地檢106年度偵緝字第840號等 臺中地檢105年度少連偵字第32號等 最 後 事 實 審 法 院 臺中地院 臺中地院 臺中地院  案 號 109年度訴緝字 第45號 109年度訴緝字 第45號 105年度訴字 第424號等  判決日 期 109年4月10日 109年4月10日 109年4月22日 確定 判決 法 院 臺中地院 臺中地院 臺中地院  案 號 109年度訴緝字 第45號 109年度訴緝字 第45號 105年度訴字 第424號等  判決確定日 期 109年5月12日 109年5月12日 109年5月26日 是否為得易科罰金、得易服社會勞動之案件  均否 均是 均是 備註  臺中地檢109年度執字第10034號 臺中地檢109年度執字第10033號 臺中地檢109年度執字第11502號   1.編號1至編號7應執行有期徒刑4年5月（臺中地院109年度聲字第3908號） 2.臺中地檢109年度執更字第4895號   
（續上頁）
編號          7 8 （以下空白） 罪名  恐嚇取財 私行拘禁  宣告刑  有期徒刑8月 有期徒刑1年2月  犯罪日期  104年5月8日至 同年月9日 106年1月28日至 同年月29日  偵查(自訴)機關年度及案號  臺中地檢105年度少連偵字第32號等 臺中地檢106年度 偵字第29139等號  最 後 事 實 審 法 院 臺中地院 臺中高分院   案 號 105年度訴字 第424號等 109年度上訴字 第2694號等   判決日 期 109年4月22日 110年8月26日  確定 判決 法 院 臺中地院 臺中高分院   案 號 105年度訴字 第424號等 109年度上訴字 第2694號   判決確定日 期 109年5月26日 110年10月4日  是否為得易科罰金、得易服社會勞動之案件  均否 均否  備註  臺中地檢109年度執字第12014號 臺中地檢110年度執字第12678號    1.編號1至編號7應執行有期徒刑4年5月（臺中地院109年度聲字第3908號） 2.臺中地檢109年度執更字第4895號